---
title: "Report"
subtitle: "Usability Website Survey"
date: today
author: "Jennie Philipp & Thomas Haase"

format: 
  html:
    standalone: true
    embed-resources: true
    toc: true
    code-fold: true
    number-sections: true

project: 
  type: website
  output-dir: docs
---

```{r, echo=FALSE, warning=FALSE, message=FALSE}
# loading libraries and data 
#format:
#  html:
#    toc: true
#  docx:
#    toc: true
#    number-sections: true
#    highlight-style: github


library(tidyverse)
library(quanteda)
library(quanteda.textplots)
library(quanteda.textstats)


data <- read_csv("data.csv")
```

```{r, echo = FALSE}
# cleaning

data <- data %>% 
  select(-Zeitstempel)
```


# Endgerät
[Kategorische Frage mit 3 Antwortmöglichkeiten]

Gib an, welches Endgerät du verwendet hast.
(Desktop, Tablet, Smartphone)
```{r, echo=FALSE}
table(data$`Gib an, welches Endgerät du verwendet hast.`) %>% 
  as.data.frame() %>% 
  rename(Option = Var1, Count = Freq) %>% 
ggplot(aes(x = Option, y = Count, fill = Option)) +
  geom_bar(stat = "identity", fill = "darkgreen") +
  theme_minimal() +
  labs(title = "",
       x = "",
       y = "Anzahl der Antworten") +
  scale_y_continuous(breaks = seq(0,13,2),limits = c(0,13)) +
  coord_flip() 
```
# Interessen Nachhaltigkeit
[Offene Frage]

Was interessiert dich bezüglich Nachhaltigkeit?
```{r, echo=FALSE}
open_interests_1 <- data$`Was interessiert dich bezüglich Nachhaltigkeit?`[!data$`Was interessiert dich bezüglich Nachhaltigkeit?` %in% c("Ja", "Nein", "nein", "ja")]

# Outputting each custom response as Markdown text
for (response in open_interests_1) {
  cat("- ", response, "\n")
}
```
```{r, echo=FALSE}
tokens(data$`Was interessiert dich bezüglich Nachhaltigkeit?`, remove_punct = TRUE, remove_symbols = TRUE, remove_numbers = TRUE) %>%
  dfm() %>% 
  dfm_remove(pattern = stopwords("de")) %>% 
  textstat_frequency(n = 15) %>% 
ggplot(aes(x = reorder(feature, frequency), 
           y = frequency)) +
  geom_point() +
  coord_flip() +
  labs(x = NULL, y = "Frequency") +
  theme_minimal()
```


# Neues Interesse geweckt
[Offene Frage]

Konnten die Inhalte der Webseite „Haus der Nachhaltigkeit“ dein Interesse für bisher Unbekanntes wecken? Falls ja, welche?
```{r, echo=FALSE}
my_colors <- c("Ja" = "darkgreen", "Nein" = "darkgreen", "Sonstige" = "#505050")

data %>%
  mutate(categorized_response = case_when(
    `Konnten die Inhalte der Webseite „Haus der Nachhaltigkeit“ dein Interesse für bisher Unbekanntes wecken? Falls ja, welche?` == "Ja" ~ "Ja",
    `Konnten die Inhalte der Webseite „Haus der Nachhaltigkeit“ dein Interesse für bisher Unbekanntes wecken? Falls ja, welche?` == "Nein" ~ "Nein",
    TRUE ~ "Sonstige"
  )) %>% 
  count(categorized_response) %>% 
ggplot(aes(x = categorized_response, y = n, fill = categorized_response)) +
  geom_bar(stat = "identity") +
  scale_fill_manual(values = my_colors) +
  theme_minimal() +
    scale_y_continuous(breaks = seq(0,13,2),limits = c(0,13)) +
  labs(title = "",
       x = "",
       y = "Anzahl der Antworten") +
    theme(legend.position = "none")


```

### Sonstige:
```{r, echo=FALSE}
open_interests_2 <- data$`Konnten die Inhalte der Webseite „Haus der Nachhaltigkeit“ dein Interesse für bisher Unbekanntes wecken? Falls ja, welche?`[!data$`Konnten die Inhalte der Webseite „Haus der Nachhaltigkeit“ dein Interesse für bisher Unbekanntes wecken? Falls ja, welche?` %in% c("Ja", "Nein", "nein", "ja")]

# Outputting each custom response as Markdown text
for (response in open_interests_2) {
  cat("- ", response, "\n")
}
```

# Schrift
[Likertskala mit 5 Antwortmöglichkeiten]


Wie empfindest du die Schriftgröße der Website?
```{r, echo=FALSE}
table(data$`Wie empfindest du die Schriftgröße der Website?`) %>% 
  as.data.frame() %>% 
  rename(Option = Var1, Count = Freq) %>% 
ggplot(aes(x = Option, y = Count, fill = Option)) +
  geom_bar(stat = "identity", fill = "darkgreen") +
  theme_minimal() +
  labs(title = "",
       x = "",
       y = "Anzahl der Antworten") +
  scale_y_continuous(breaks = seq(0,13,2),limits = c(0,13)) +
  coord_flip() 
```

[Offene Frage]

Warum wirkt die gewählte Schriftart für dich nicht bis gar nicht angemessen?
```{r, echo = FALSE}
open_interests_3 <- data$`Warum wirkt die gewählte Schriftart für dich nicht bis gar nicht angemessen?`[!data$`Warum wirkt die gewählte Schriftart für dich nicht bis gar nicht angemessen?` %in% c("Ja", "Nein", "nein", "ja", NA)]

# Outputting each custom response as Markdown text
for (response in open_interests_3) {
  cat("- ", response, "\n")
}
```

# Farben
[Likertskala mit 4 Antwortmöglichkeiten]

Wie wirkt das gewählte Farbdesign der Webseite auf dich?
```{r, echo=FALSE}
table(data$`Wie wirkt das gewählte Farbdesign der Webseite auf dich?`) %>% 
  as.data.frame() %>% 
  rename(Option = Var1, Count = Freq) %>% 
  mutate(order = case_when(
    Option == "Nicht angemessen" ~ 1,
    Option == "Angemessen" ~ 2,
    Option == "Sehr angemessen" ~ 3
  )) %>% 
ggplot(aes(x = reorder(Option, order), y = Count, fill = Option)) +
  geom_bar(stat = "identity", fill = "darkgreen") +
  theme_minimal() +
  labs(title = "",
       x = "",
       y = "Anzahl der Antworten") +
  scale_y_continuous(breaks = seq(0,13,2),limits = c(0,13)) +
  coord_flip() 

```


[Offene Frage]

Warum wirkt das gewählte Farbdesign für dich nicht bis gar nicht angemessen?
```{r, echo = FALSE}
open_farbe <- data$`Warum wirkt das gewählte Farbdesign für dich nicht bis gar nicht angemessen?`[!data$`Warum wirkt das gewählte Farbdesign für dich nicht bis gar nicht angemessen?` %in% c("Ja", "Nein", "nein", "ja", NA)]

# Outputting each custom response as Markdown text
for (response in open_farbe) {
  cat("- ", response, "\n")
}

```

# Optische Gestaltung Allgemein
[Likertskale mit 4 Antwortmöglichkeiten]

Wie ansprechend wirkt die optische Gestaltung der Webseite auf dich?
```{r, echo=FALSE}
table(data$`Wie ansprechend wirkt die optische Gestaltung der Webseite auf dich?`) %>% 
  as.data.frame() %>% 
  rename(Option = Var1, Count = Freq) %>% 
  mutate(order = case_when(
    Option == "unansprechend" ~ 1,
    Option == "ansprechend" ~ 2,
    Option == "Sehr ansprechend" ~ 3
  )) %>% 
ggplot(aes(x = reorder(Option, order), y = Count, fill = Option)) +
  geom_bar(stat = "identity", fill = "darkgreen") +
  theme_minimal() +
  labs(title = "",
       x = "",
       y = "Anzahl der Antworten") +
  scale_y_continuous(breaks = seq(0,13,2),limits = c(0,13)) +
  coord_flip() 

```

# Bedienung der Website
[Likertskala mit 3 Antwortmöglichkeiten]

Beurteilen Sie wie die Website zu bedienen ist:
```{r, echo=FALSE}
table(data$`Beurteilen Sie wie die Website zu bedienen ist:`) %>% 
  as.data.frame() %>% 
  rename(Option = Var1, Count = Freq) %>% 
  mutate(order = case_when(
    Option == "Schwer" ~ 1,
    Option == "Mittelmäßig" ~ 2,
    Option == "Einfach" ~ 3
  )) %>% 
ggplot(aes(x = reorder(Option, order), y = Count, fill = Option)) +
  geom_bar(stat = "identity", fill = "darkgreen") +
  theme_minimal() +
  labs(title = "",
       x = "",
       y = "Anzahl der Antworten") +
  scale_y_continuous(breaks = seq(0,13,2),limits = c(0,13)) +
  coord_flip() 
```


[Offene Frage]

Was könnte sich an der Bedienung der Website noch verbessern? 

```{r, echo = FALSE}
open_bedienung <- data$`Was könnte sich an der Bedienung der Webseite noch verbessern?`[!data$`Was könnte sich an der Bedienung der Webseite noch verbessern?` %in% c(NA)]

# Outputting each custom response as Markdown text
for (response in open_bedienung) {
  cat("- ", response, "\n")
}
```

# Informationen auf der Website
## Verständlichkeit

[Likertskala mit 3 Antwortmöglichkeiten]

Beurteilen Sie wie die Website zu bedienen ist:
```{r, echo=FALSE}
table(data$`Wie verständlich sind die Informationen auf der Website?`) %>% 
  as.data.frame() %>% 
  rename(Option = Var1, Count = Freq) %>% 
  mutate(order = case_when(
    Option == "Unverständlich" ~ 1,
    Option == "Mittelmäßig" ~ 2,
    Option == "Verständlich" ~ 3
  )) %>% 
ggplot(aes(x = reorder(Option, order), y = Count, fill = Option)) +
  geom_bar(stat = "identity", fill = "darkgreen") +
  theme_minimal() +
  labs(title = "",
       x = "",
       y = "Anzahl der Antworten") +
  scale_y_continuous(breaks = seq(0,13,2),limits = c(0,13)) +
  coord_flip() 
```

[Offene Frage]

Welche Inhalte der Webseite bedürfen besserer Erklärung?
```{r, echo = FALSE}
open_erklärung <- data$`Welche Inhalte der Webseite bedürfen besserer Erklärung?`[!data$`Welche Inhalte der Webseite bedürfen besserer Erklärung?` %in% c("Gar keine", "Keine", ".","Habe keine entdeckt", "keine aufgefallen", "K.A.","Nichts alles ist gut so", "Nach meinem Gefühl keine","Gut verständlich", NA)]

# Outputting each custom response as Markdown text
for (response in open_erklärung) {
  cat("- ", response, "\n")
}
```

## Vertrauen

[Likertskala mit 3 Antwortmöglichkeiten]

Vertrauen Sie den Informationen auf der Website?
```{r, echo=FALSE}
table(data$`Vertrauen Sie den Informationen auf der Website?`) %>% 
  as.data.frame() %>% 
  rename(Option = Var1, Count = Freq) %>% 
  mutate(order = case_when(
    Option == "Ja" ~ 3,
    Option == "Ich bin mir nicht sicher" ~ 2,
    Option == "Nein" ~ 1
  )) %>% 
ggplot(aes(x = reorder(Option, order), y = Count, fill = Option)) +
  geom_bar(stat = "identity", fill = "darkgreen") +
  theme_minimal() +
  labs(title = "",
       x = "",
       y = "Anzahl der Antworten") +
  scale_y_continuous(breaks = seq(0,13,2),limits = c(0,13)) +
  coord_flip() 
```

[Offene Frage]

Was brauchst du, um den Inhalten der Webseite vertrauen zu können?
```{r, echo = FALSE}
open_vertrauen <- data$`Was brauchst du, um den Inhalten der Webseite vertrauen zu können?`[!data$`Was brauchst du, um den Inhalten der Webseite vertrauen zu können?` %in% c("warum muss ich das feld ausfüllen","Vertrau der Website",NA)]

# Outputting each custom response as Markdown text
for (response in open_vertrauen) {
  cat("- ", response, "\n")
}
```

# Navigation

[Aufgabe]

Öffne jetzt erneut die Website und versuche dich über das Thema wie Fast Fashion uns beeinflusst zu informieren

[Likertskala mit 6 Antwortmöglichkeiten]

Wie verlief die Suche über das Thema für dich?

```{r, echo=FALSE}
table(data$`Wie verlief die Suche über das Thema für dich?`) %>% 
  as.data.frame() %>% 
  rename(Option = Var1, Count = Freq) %>% 
  mutate(order = case_when(
    Option == "Sehr einfach" ~ 6,
    Option == "Einfach" ~ 5,
    Option == "In Ordnung" ~ 4,
    Option == "Etwas schwer" ~ 3,
    Option == "Schwer" ~ 2,
    Option == "Sehr schwer" ~ 1
  )) %>% 
ggplot(aes(x = reorder(Option, order), y = Count, fill = Option)) +
  geom_bar(stat = "identity", fill = "darkgreen") +
  theme_minimal() +
  labs(title = "",
       x = "",
       y = "Anzahl der Antworten") +
  scale_y_continuous(breaks = seq(0,13,2),limits = c(0,13)) +
  coord_flip() 
```

[Offene Frage]

Wie hast du gesucht und was erschwerte die Suche?
```{r, echo = FALSE}
open_suche <- data$`Wie hast du gesucht und was erschwerte die Suche?`[!data$`Wie hast du gesucht und was erschwerte die Suche?` %in% c("warum muss ich das feld ausfüllen","Vertrau der Website",NA)]

# Outputting each custom response as Markdown text
for (response in open_suche) {
  cat("- ", response, "\n")
}
```

# Offene Schlussfrage

[Offene Frage]

Wie hast du gesucht und was erschwerte die Suche?
```{r, echo = FALSE}
open_end <- data$`Gibt es etwas, dass bisher im Fragebogen nicht aufkam, Sie sich jedoch auf der Website wünschen würden, um diese besser nutzen zu können?`[!data$`Gibt es etwas, dass bisher im Fragebogen nicht aufkam, Sie sich jedoch auf der Website wünschen würden, um diese besser nutzen zu können?` %in% c(NA, "Ich wünsche mir nichts", "Nein")]

# Outputting each custom response as Markdown text
for (response in open_end) {
  cat("- ", response, "\n")
}
```
